臺灣高等法院刑事判決
111年度交上易字第251號
上  訴  人  臺灣桃園地方檢察署檢察官
上  訴  人  
即  被  告  曾玉標



上列上訴人因公共危險案件，不服臺灣桃園地方法院111年度審
交易字第129號，中華民國111年5月13日第一審判決（起訴案號
：臺灣桃園地方檢察署111年度偵字第7779號），提起上訴，本
院判決如下：
    主  文
原判決撤銷。
曾玉標駕駛動力交通工具，吐氣所含酒精濃度達每公升零點二五
毫克以上，累犯，處有期徒刑柒月。
    事  實
一、曾玉標於民國111年1月2日15時許起至同日17時許，在桃園
    市大園區中正東路住處飲用保力達（含有酒精成分飲料）後
    ，已達不能安全駕駛車輛之程度，仍基於酒後駕駛動力交通
    工具之犯意，於同日21時許，自上址駕駛車牌號碼00-0000
    號自用小客車上路，於同日21時33分行經桃園市○○區○○街00
    0○0號前，為警攔檢盤查，並測得其吐氣所含酒精濃度達每
    公升0.58毫克，因而查獲。
二、案經桃園市政府警察局刑事警察大隊報告臺灣桃園地方檢察
    署檢察官偵查起訴。
    理  由
壹、認定犯罪事實所憑證據及理由
一、上揭事實，業據上訴人即被告曾玉標於警詢、檢察官訊問、
    原審準備及審理程序中均坦承不諱（見偵卷第13、55頁、原
    審審交易卷第30、35頁），並有查獲被告時測得其呼氣酒精
    濃度達每公升0.58毫克之酒精測定紀錄表，以及員警當場舉
    發被告酒後駕車交通違規之桃園市政府警察局舉發違反道路
    交通管理事件通知單各1份在卷可稽（附於偵卷第23頁），
    足認被告自白與事實相符，堪予採信。
二、綜上，本案事證明確，被告犯行堪以認定，應依法論科。
貳、論罪及刑之加重減輕
一、論罪部分：
㈠、按行為後法律有變更者，適用行為時之法律。但行為後之法
    律有利於行為人者，適用最有利於行為人之法律，刑法第2
    條第1項定有明文。查被告行為後，刑法第185條之3規定於1
    11年1月28日修正公布，並於同年月30日生效施行。修正前
    刑法第185條之3第1項第1款原規定：「駕駛動力交通工具而
    吐氣所含酒精濃度達每公升0.25毫克或血液中酒精濃度達百
    分之0.05以上者，處2年以下有期徒刑，得併科20萬元以下
    罰金。」修正後刑法第185條之3第1項第1款則規定：「駕駛
    動力交通工具而吐氣所含酒精濃度達每公升0.25毫克或血液
    中酒精濃度達百分之0.05以上者，處3年以下有期徒刑，得
    併科30萬元以下罰金。」是比較新舊法之結果，修正後刑法
    第185條之3第1款規定雖未更動該罪之構成要件及得科處之
    法定刑種，然已將有期徒刑、罰金之刑度均予提高，應以修
    正前刑法第185條之3第1項第1款規定對被告較為有利。依刑
    法第2條第1項前段規定，自應適用被告行為時即修正前刑法
    第185條之3第1項第1款之規定處斷。 
㈡、核被告所為，係犯修正前刑法第185條之3第1項第1款之酒後
    駕車公共危險罪。
二、刑之加重事由：　　
㈠、按被告刑案資料查註紀錄表、前案紀錄表，係由司法、偵查
    機關相關人員依憑原始資料所輸入之前案紀錄，並非被告前
    案徒刑執行完畢之原始證據，而屬派生證據。倘當事人對於
    該派生證據之同一性或真實性發生爭執或有所懷疑時，固應
    提出原始證據或為適當之調查，以確保內容之同一、真實；
    惟當事人如已承認該派生證據屬實，或對之無爭執，而法院
    復已對該派生證據依法踐行調查程序，即得採為判斷之依據
    ，最高法院111年度台上字第3143號判決亦採相同見解可參
    。經核卷附被告刑案查註紀錄表（附於偵卷第45至48頁）、
    本院被告前案紀錄表（附於原審審交易卷第11至15頁、本院
    卷第29至33頁），業經公訴人提出並引用為證明被告為累犯
    之依據，原審已於審理程序將本院被告前案紀錄表提示予當
    事人並告以要旨，被告、檢察官均表示沒有意見（見原審審
    交易卷第35頁），於本院審理中亦將前開被告刑案查註紀錄
    表（內容與本院被告前案紀錄表大致相同）、本院被告前案
    紀錄表提示並告以要旨，經檢察官表示無意見，至被告經合
    法傳喚無正當理由未到庭，自不待其陳述而為審理，堪認當
    事人對於其上所載被告前案紀錄之同一性或真實性均無爭執
    ，依據前開說明，自均得採為判斷之依據。
㈡、查被告前因多次酒後駕車犯公共危險罪，經法院先後於99年
    、100年、103年間判處罪刑確定，均經執行完畢，最近一次
    犯相同罪名之罪，係於106年間經臺灣苗栗地方法院以106年
    度交易字第364號判決判處有期徒刑4月，如易科罰金，以新
    臺幣（下同）1千元折算1日確定，於107年6月21日執行完畢
    等情，有被告刑案查註紀錄表及本院被告前案紀錄表在卷可
    稽，堪認無訛。被告於受有期徒刑執行完畢後5年內，故意
    再犯本案有期徒刑以上之罪，已符合刑法第47條第1項所定
    之累犯要件。公訴人於起訴書已記載被告構成累犯之前科事
    實，並提出前述事證釋明前案累犯情形，而請求本院依累犯
    規定加重其刑，本院審酌被告前因犯酒後駕車公共危險罪，
    先後4次經法院判處罪刑確定，並執行完畢，竟仍未能警惕
    ，再犯本案相同罪名之酒後駕車犯行，尤其被告於犯本案前
    ，甫因酒後駕車公共危險罪，經臺灣桃園地方法院於110年1
    1月4日，以110年桃交簡字第2338號判決判處有期徒刑6月，
    如易科罰金，以1千元折算1日確定，竟於短短不到2月時間
    又再犯本案相同罪名之罪，顯見被告前所受刑罰執行，未能
    收警惕遏阻之效，被告猶一再酒後駕車，顯現其對於酒後駕
    車可能危害自身及其他用路人生命、身體及財產毫不在意之
    心態，行為具有特別惡性，且足認被告對刑罰之感受力明顯
    薄弱，是公訴人主張被告應構成累犯，請求本院依累犯併加
    重被告之刑，應屬有據，爰依刑法第47條第1項規定及司法
    院釋字第775號解釋意旨加重其刑。
叁、撤銷改判及量刑審酌事項
一、原審以被告所犯事證明確，據以論罪科刑，固非無見。惟本
    案被告犯行合於累犯規定，且依上開說明，已由檢察官主張
    並具體指出證明方法，原審以檢察官未主張累犯及舉證，未
    論被告累犯，僅依刑法第57條第5款予以審酌，尚有未洽，
    檢察官上訴指摘及此，為有理由；被告上訴意旨以其犯後自
    白、曾擔任水電工、日薪約2,000元、需扶養母親、教育程
    度為國中畢業，屬於社會低層，法官不能「亂世用重典」而
    過度強調一般預防作為刑罰目的，忽略人性尊嚴為由，指摘
    原審所量刑度過當，顯係置原判決已說明如何審酌該上訴意
    旨所稱事由而為量刑之理由不顧，徒憑己意漫事指摘原審量
    刑過重，請求再從輕量刑，並非可採，被告上訴為無理由，
    惟原判決既有前開可議之處，仍應由本院予以撤銷改判。
二、本院爰以行為人之責任為基礎，審酌被告犯罪之動機、目的
    係為貪圖一時交通方便而酒後駕車，其有多次酒駕前科，當
    已深知酒後駕車危害用路安全，為交通執法機關嚴厲查緝，
    仍於前述酒駕犯行甫經判處罪刑確定後，旋即再犯本案，足
    認素行不佳，經測得呼氣酒精濃度已達每公升0.58毫克，犯
    罪危害程度非輕，犯後自白犯行，態度尚佳，及考量被告自
    承入監前職業為水電工、日薪2,200元、需扶養母親之生活
    情況及國中畢業之智識程度（見原審審交易卷第35頁）等一
    切情狀，仍量處如主文所示之刑，以示懲儆。
肆、被告經合法傳喚無正當理由未到庭，爰不待其陳述，逕為一
    造辯論判決。
據上論斷，應依刑事訴訟法第369條第1項前段、第371條、第364
條、第299條第1項前段，判決如主文。
本案經檢察官張羽忻提起公訴，檢察官陳玉萍到庭執行職務。

中　　華　　民　　國　　111 　年　　9 　　月　　27　　日
                  刑事第二十庭  審判長法　官  吳淑惠
                                      法　官  王惟琪
                                      法　官  吳祚丞
以上正本證明與原本無異。
不得上訴。
                                      書記官  楊宜蒨
中　　華　　民　　國　　111 　年　　9 　　月　　28　　日

附錄：本案論罪科刑法條全文
修正前中華民國刑法第185條之3
駕駛動力交通工具而有下列情形之一者，處2年以下有期徒刑，
得併科20萬元以下罰金：
一、吐氣所含酒精濃度達每公升零點二五毫克或血液中酒精濃度
    達百分之零點零五以上。
二、有前款以外之其他情事足認服用酒類或其他相類之物，致不
    能安全駕駛。
三、服用毒品、麻醉藥品或其他相類之物，致不能安全駕駛。因
    而致人於死者，處3年以上10年以下有期徒刑；致重傷者，
    處1年以上7年以下有期徒刑。
曾犯本條或陸海空軍刑法第54條之罪，經有罪判決確定或經緩起
訴處分確定，於5年內再犯第一項之罪因而致人於死者，處無期
徒刑或5年以上有期徒刑；致重傷者，處3年以上10年以下有期徒
刑。